【裁判字號】    98,交簡上,237
【裁判日期】    981006
【裁判案由】    妨害公務等
【裁判全文】
臺灣桃園地方法院刑事判決           98年度交簡上字第237號
上  訴  人
即  被  告  甲○○
上列上訴人因妨害公務等案件，不服本院中華民國98年6 月30日
98 年 度桃交簡字第2212號第一審判決（檢察官聲請簡易處刑案
號：98年度偵字第9678號），提起上訴，本院管轄之第二審地方
法院合議庭判決如下︰
    主  文
上訴駁回。
    理  由
一、本案經本院審理結果，認第一審簡易判決之認事、用法及量
    刑均無不當，應予維持，並引用第一審簡易判決書（含檢察
    官聲請簡易判決處刑書）記載之事實、證據及理由（詳如附
    件）。
二、上訴人即被告甲○○上訴意旨略以：上訴人因長期失業、生
    活困頓，心情鬱悶，以致借酒澆愁，一時情緒失控而不自知
    ，請念被告年長初犯，且已向員警劉哲銘致歉並達成和解，
    請求判處較輕之刑度並給予緩刑等語。惟按，量刑輕重，係
    屬事實審法院得依職權自由裁量之事項，苟已斟酌刑法第57
    七條各款所列情狀而未逾越法定刑度，不得遽指為違法。至
    緩刑之宣告，除應具備同法第74條所定條件外，並須有可認
    為以暫不執行刑罰為適當之情形，始得為之，亦屬法院裁判
    時得依職權自由裁量之事項，當事人不得以原審未諭知緩刑
    指為違背法令。換言之，關於刑之量定及緩刑之宣告，係實
    體法上賦予法院得為自由裁量之事項，倘其未有逾越法律所
    規定之範圍，或濫用其權限，即不得任意指摘為違法。最高
    法院著有72年臺上字第6696號判例、75年臺上字第7033號判
    例可資參照。
三、經查：上訴人即被告甲○○固係初犯並無前科，有臺灣高等
    法院被告前案紀錄表在卷可稽，惟原審依卷內證據判斷，認
    上訴人甲○○係犯刑法第185 條之3 之服用酒類，不能安全
    駕駛動力交通工具而駕駛罪、同法第135 條第1 項之對於公
    務員依法執行職務時，施強暴罪及同法第140 條第1 項之侮
    辱公務員罪。所犯前揭3 罪，犯意各別，構成要件互異，應
    分論併罰。原審依刑事訴訟法第449 條第1 項、第454 條第
    2 項，刑法第135 條第1 項、第140 條第1 項、第185 條之
    3 、第41條第1 項前段、第51條第6 款，刑法施行法第1條
    之1 第1 項、第2 項前段規定，並審酌上訴人吐氣所含之酒
    精濃度高達每公升0.92毫克，幾已沈陷泥醉之狀態，竟仍毋
    視其他用路人之安全，猶膽於駕車上路，對道安之危害極重
    ，並進而肇事致生實損；且員警乃國家公權力作用之終極屏
    障，是其依法執行職務，顯具不容挑戰性，上訴人於犯行被
    查獲時，任意對員警尋釁、辱罵甚至進而施暴，核屬對國家
    公權力最嚴峻之侵害，亦屬蔑視、鄙睨法律體制之極，惡性
    非輕，自不得輕縱；再審諸上訴人之職業為「保全業」，依
    其職業、身分之資力衡量，酌定准予易科罰金之折算標準，
    及念其犯後態度等一切情狀，而分別量處上訴人服用酒類，
    不能安全駕駛動力交通工具而駕駛部分，拘役58日、於公務
    員依法執行職務時，當場侮辱部分，拘役50日、又對於公務
    員依法執行職務時，施強暴部分，有期徒刑3 月，並均分別
    諭知易科罰金之折算標準，且就所處拘役部分，並定應執行
    拘役105 日及諭知易科罰金之折算標準，其認事用法核無違
    誤，量刑並已斟酌刑法第57條所規定之一切量刑事由，尚難
    認有量刑明顯過重之不當情形。雖原審未及審酌上訴人已與
    員警劉哲銘有關傷害部分已經和解之事實，然上訴人對劉哲
    銘傷害部分，本未經告訴，且本院斟酌上訴人因守法觀念薄
    弱而觸法，且所犯之罪為酒駕之公共危險行為，對他人交通
    安全危害甚大，並其藐視法治及挑戰執法公權力而犯下妨害
    公務及侮辱公務員之行為，縱為初犯，實不宜給予緩刑之宣
    告。故上訴人以原審判決量刑過重，請求判處較輕之刑並給
    予緩刑等語為由，提起上訴，指摘原判決不當，並無理由，
    應予駁回。
四、據上論斷，應依刑事訴訟法第455 條之1 第1 項、第3 項、
    第368 條、第373 條，判決如主文。
本案經檢察官李安蕣到庭執行職務。
中    華    民    國    98    年    10    月    6    日
                  刑事第九庭  審判長法  官  吳為平
                                    法  官  蘇琬能
                                    法  官  黃立昌
以上正本證明與原本無異。
不得上訴。
                                    書記官  張懿昀
中    華    民    國    98    年    10    月    7     日
附件：臺灣桃園地方法院98年度桃交簡字第2212號刑事簡易判決
     （含臺灣桃園地方法院檢察署檢察官聲請簡易判決處刑書
      98年度偵字第9678號）


司法院資訊處製作；財團法人民間司法改革基金會備份。
